# 关于新三板分红

提问人：1017744196 时间：2017-04-23 10:16:49
陈老师，三板分红的基数也一定要是股权登记日么，不可以规定以比如 1231 日在册股东享有分红的权利么？那股权登记日是否可以定的比董事会决议早，就定在 1231 日，，举例说明 1231 的时候股本 100 ， 410 号股本 200 ，可以只对 100 的在册股东分红么？还是一定要以 200 的，如果可以以 100 的分红除了董事会决议写清楚还要其他什么程序么？

回答人：chenyiwei
此问题可能股转公司无明确规定，建议查阅股转系统的业务规则或咨询督导券商。如果没有明确规定，则我理解资产负债表日后新增股份也享有分红权的安排并无不恰当之处。